【裁判字號】    89,易,1079
【裁判日期】    890907
【裁判案由】    竊盜
【裁判全文】
台灣彰化地方法院刑事判決                        八十九年度易字第一七九號
    公  訴  人  臺灣彰化地方法院檢察署檢察官
    被      告  甲○○
右列被告因竊盜案件，經檢察官提起公訴（八十九年度偵字第四八七二號），本院判
決如左：
    主  文
甲○○連續攜帶兇器於夜間侵入有人居住之建築物竊盜，處有期徒刑柒月。
扣案之頭戴式手電筒壹具、乾電池壹個、固定扳手肆支、大嘴鉗壹支均沒收。
    事  實
一、甲○○基於意圖為自己不法所有之概括犯意，自民國（下同）八十九年六月中旬
    某日夜間某時起至同年月二十二日凌晨一時許止，連續三次於夜間侵入久睦紡織
    公司位於彰化縣線西鄉○○路七八八號有人居住之工廠內，攜帶頭戴式手電筒照
    明，以自備足供兇器使用之固定扳手、大嘴鉗（破壞剪）等物，破壞工廠內之電
    纜線設備後，再剝取電纜線內含之銅線而竊取之，得手後，將銅線置放在其駕駛
    至現場之車牌號碼ＰＬ─七四四七號自用小客車上離去。嗣於同年月二十二日凌
晨一時許，甲○○在上開工廠內竊得約一百公斤之電纜線、銅線後，仍繼續實施
    竊盜行為之際，為該工廠夜間守衛人員乙○○當場發現，報警查獲，並扣得甲○
    ○所有用以實施竊盜行為之頭戴式手電筒一具、乾電池一個、固定扳手四支、大
    嘴鉗一支。
二、案經彰化縣警察局和美分局報請臺灣彰化地方法院檢察署檢察官偵查起訴。
    理  由
一、右開事實，迭據被告甲○○於警訊時及偵查中供承不諱，核與該工廠夜間守衛乙
    ○○於警訊時指陳情節相符，復有贓物領據一紙、照片二幀附卷以及被告所有供
    行竊所用之工具扣案可資佐證，雖被告於本院審理時翻異前供，辯稱：伊僅於八
    十九年六月二十二日入內竊取一次云云，惟此無非臨訟諉卸刑責之詞，不足採信
    ，本案事證已臻明確，被告犯行至堪認定，應依法論科。
二、被告甲○○侵入久睦紡織公司上址工廠內均係夜間，且該工廠內夜間均有守衛乙
    ○○居住其內，是被告乃夜間侵入有人居住之建築物無訛；其所持固定扳手四支
    、大嘴鉗一支，客觀上足對人之生命、身體、安全構成威脅，此觀諸卷附之照片
    可明，自屬凶器之一種。故核被告所為，係犯刑法第三百二十一條第一項第一款
    、第三款之加重竊盜罪。其先後三次竊盜之犯行，時間緊接，犯罪構成要件相同
    ，顯係基於概括犯意反覆為之，為連續犯，應以一加重竊盜罪論處，並加重其刑
    。爰審酌被告之品行、素行、犯罪動機、目的、手段、所生之危害以及犯罪後態
    度等一切情狀，量處如主文所示之刑，以示儆懲。扣案之螺絲起子一支，為被告
    所有，供行竊所用之物，已據被告供承在卷，應依法宣告沒收。
據上論斷，應依刑事訴訟法第二百九十九條第一項前段，刑法第五十六條、第三百二
十一條第一項第一款、第三款、第三十八條第一項第二款，判決如主文。
本案經檢察官李進清到庭執行職務。
中    華    民    國     八  十  九     年       九       月     七      日
                                    臺灣彰化地方法院刑事第二庭
                                        法      官  康  弼  周
（得十日內上訴）


司法院資訊處製作；財團法人民間司法改革基金會備份。
